【裁判字號】    88,訴,126
【裁判日期】    890707
【裁判案由】    偽造有價證券
【裁判全文】
臺灣臺北地方法院刑事判決                八十八年度訴字第一二六號
    公  訴  人  臺灣臺北地方法院檢察署檢察官
    被      告  丙○○○
    選任辯護人  蘇章巍
    被      告  乙○○
    選任辯護人  謝宜伶
右列被告等因偽造有價證券案件，經檢察官提起公訴（八十七年度偵字第一二四一四
號），本院判決如左：
    主      文
丙○○○共同意圖供行使之用，而變造有價證券，處有期徒刑參年。變造之如附表所
示(20)號支票沒收。
乙○○連續意圖供行使之用，而偽造有價證券，處有期徒刑參年陸月。偽造、變造之
如附表所示支票均沒收。
    事      實
丙○○○與乙○○係母女關係，乙○○又係甲○○之弟媳婦；乙○○於民國八十二年
間利用洪女移居加拿大委託其保管存摺、印鑑章、空白支票之機會，竟基於概括之犯
意，意圖供行使之用，乃擅自以前揭印鑑章、空白支票連續偽造洪女所有在如附表台
北市第三信用合作社（現已改名誠泰銀行）城內分社帳戶0000000000號支
票二十七張，持向知情之其母丙○○○調現，嗣乙○○將其中二十五張作廢，尚留其
餘如附表編號(20)，(21)票面金額分別為新台幣（下同）柒仟佰伍拾萬元及仟貳
佰萬元二張支票仍在丙○○○持有中，嗣因於八十五年間為洪女發覺上情，於八十五
年二月一日起已拒絕付款委託，詎丙○○○、乙○○二人竟企圖再行提示，共同意圖
供行使之用，於八十七年元月間將附表(20)號面額柒仟佰伍拾萬元之支票原發票月
八十七年元月二十八日變造為八十七年六月十一日，並予以提示而遭退票。案經被害
人甲○○訴請台灣台北地方法院檢察署檢察官偵查起訴。
    理      由
一、訊據被告等均矢口否認前揭犯行；被告丙○○○辯稱：我是冤枉的，我實在有將
    錢拿出去，是告訴人他親弟弟來拿的等語；被告乙○○辯稱：我沒偽造有價證券
    ，所有資金流向都交代清楚，都是告訴人指示的，都存到告訴人的戶頭等語。惟
    查右揭事實，業經告訴人甲○○指訴綦詳，且有錄音帶及乙○○親筆之說明書影
    本在卷可按，所辯純屬卸責之詞，無足採信。被告等犯行洵堪認定。
二、核被告乙○○所為，係犯刑法第二百零一條第一項偽造有價證券罪，被告丙○○○所為，係犯刑法第二百零一條第一項變造有價證券罪，其等行使行為均為偽造
    、變造之高度行為所吸收，不再論以行使罪名；被告乙○○偽造有價證券部分，
    多次犯行，時間緊接，罪名相同，顯係基於概括犯意為之，應依連續犯以一罪論
    並加重其刑，變造有價證券部分被告等具有犯意聯絡及行為分擔，皆為共同正犯
    ，但被告乙○○部分已為其連續偽造之重行為所吸收，不再論以共同變造罪名。
    爰審酌被告等犯罪之動機、目的、所受剌激等一切情狀，各量處如主文所示之刑
    ，以示懲儆。至於偽造、變造之如附表所示支票均依宣告沒收。
據上論斷，應依刑事訴訟法第二百九十九條第一項前段、刑法第二百零一條第一項、
第二百零五條、第五十六條、第二十八條，罰金罰鍰提高標準條例第一條前段，判決
如主文。
本案經檢察官陳玉珍到庭執行職務
中    華    民    國      八十九    年       七       月       七       日
                                      臺灣臺北地方法院刑事第七庭
                                          法  官  范  仁  勳
右正本證明與原本無異
如不服本判決應於送達後十日內向本院提出上訴狀
                                          書記官  王  黎  輝
中    華    民    國      八十九    年       七       月      十一    日
附錄本案論罪科刑法條全文
刑法第二百零一條
一意圖供行使之用，而偽造、變造公債票，公司股票或其他有價證券者，處三年以上
  十年以下有期徒刑，得併科三千元以下罰金。
二行使偽造、變造之公債票、公司股票或其他有價證券或意圖供行使之用收集或交付
  於人者，處一年以上七年以下有期徒刑，得併科三千元以下罰金。


司法院資訊處製作；財團法人民間司法改革基金會備份。
